# 请教一下，加盟店是否要纳入合并范围？

提问人：lyj89357717 时间：2013-02-25 11:33:56
加盟店每年向总部缴纳固定的管理费用，在合并时是否要将加盟店纳入合并范围？

回答人：chenyiwei
关键的判断标准还是控制，即加盟店是否在财务、经营政策等方面有较大自主权，加盟店店主能否享有或承担其大部分经营收益和亏损。如果只是对加盟店的经营活动、对外标识、管理流程和制度等按照本企业的要求做到统一，据此收取固定的管理费，或者按照加盟店的营业收入的一个较小比例收取浮动费用的，一般认为不构成控制。